臺灣新北地方法院民事裁定
111年度重訴字第363號
原      告  鄭文芩  
            鄭鈺穎  
            鄭林恩  
            鄭林昕  
共      同
訴訟代理人  許峻銘律師
被      告  鄭昭福  
            鄭昭湟  
            鄭昭治  
上列當事人間請求清償欠款事件，本院裁定如下：
    主  文
原告應於收受本裁定之日起5日內，補正鄭素華、鄭美華、鄭麗
華、鄭仿借業已同意起訴之證明，或聲請裁定命鄭素華、鄭美華
、鄭麗華、鄭仿借追加為原告，逾期即駁回其訴。
    理  由
一、按原告之訴，有下列各款情形之一者，法院得不經言詞辯論
    ，逕以判決駁回之。但其情形可以補正者，審判長應定期間
    先命補正：一、當事人不適格或欠缺權利保護必要，民事訴
    訟法第249條第2項第1款定有明文。又公同共有債權人起訴
    請求債務人履行債務，係公同共有債權之權利行使，非屬回
    復公同共有債權之請求，尚無民法第821條規定之準用；而
    應依同法第831條準用第828條第3項規定，除法律另有規定
    外，須得其他公同共有人全體之同意，或由公同共有人全體
    為原告，其當事人之適格始無欠缺。公同共有人中一人或數
    人未得全體公同共有人同意而就公同共有債權起訴請求債務
    人履行債務，如他公同共有人拒絕同為原告無正當理由者，
    已起訴之原告得聲請法院以裁定命該未起訴之人於一定期間
    內追加為原告，逾期未追加者，視為已一同起訴。（最高法
    院104年度第3次事庭會議（一）、同院104年度台上字第481
    號、110年度台上字第1961號判決意旨參照）。
二、本件原告起訴主張：新北市○○區○○街00巷000號、2-1號、2-
    2號、2-3號、3-1號、5-1號、5-2號等7棟未經保存登記之房
    屋及其坐落之同區三龍段80、81、82、83、84、85、86、89
    、90、91、92、93、94、95地號土地（下稱系爭不動產），
    係由兩造之家族長輩鄭清富、鄭玉龍、鄭玉圳、鄭玉成、鄭
    玉輝、鄭玉峰等六房屋出資興建後出資予他人收益，相關事
    宜共推管理人統籌處理，所收取之租金則由六房平均分配。
    系爭不動產大房之共有部分，原為鄭清富所有，鄭清富於民
    國90年間逝世後，其共有部分現已輾轉由大房現存成員即原
    告4人與鄭素華、鄭美華、鄭麗華、鄭仿借等4人所共有，因
    被告不願依先前協議之內容，給付所收租之租金予原告4人
    ，爰依民法第528條、541條關於委任之規定請求被告連帶給
    付等語。可見原告所主張者為繼承自大房鄭清富之權利，應
    屬全體繼承人公同共有權利，應得其他公同共有債權人全體
    之同意，或由公同共有債權人全體起訴，當事人之適格始無
    欠缺。惟本件未以全體公同共有債權人為原告，復未見有全
    體公同共有債權人均同意起訴之證明，則其當事人適格即有
    欠缺。茲命原告於收受本裁定後5日內，補正鄭素華、鄭美
    華、鄭麗華、鄭仿借業已同意起訴之證明，或依民事訴訟法
    第56條之1規定，聲請裁定命鄭素華、鄭美華、鄭麗華、鄭
    仿借於一定期間內追加為原告，以補正當事人適格之欠缺（
    另補提上開4人最新之戶籍謄本），逾期即駁回其訴，爰裁
    定如主文。 
中　　華　　民　　國　　111 　年　　7 　　月　　18　　日
                  民事第五庭    法　官　高文淵
以上正本證明與原本無異
本裁定不得抗告
中　　華　　民　　國　　111 　年　　7 　　月　　18　　日
                                書記官　廖美紅